【裁判字號】    98,上更(一),47
【裁判日期】    980408
【裁判案由】    違反毒品危害防制條例
【裁判全文】
臺灣高等法院臺中分院刑事判決      98年度上更(一)字第47號
上  訴  人
即  被  告  甲○○
選任辯護人  林期  律師
上列上訴人因違反毒品危害防制條例案件，不服臺灣臺中地方法
院96年度訴字第4812號，中華民國97年6月4日第一審判決（起訴
案號：臺灣臺中地方法院檢察署96年度偵字第25497 號），提起
上訴，判決後，經最高法院發回更審，本院判決如下：
    主  文
原判決關於甲○○販賣第三級毒品及定執行刑部分均撤銷。
甲○○共同犯如附表二所示二十四件販賣第三級毒品罪，均累犯
，各處如附表二各該編號主文欄所示之刑（含主刑、從刑）。應
執行有期徒刑陸年陸月。扣案之帳冊壹本、門號0000000
000號ＳＩＭ卡壹張均沒收；未扣案供裝置門號000000
0000號行動電話壹支、門號0000000000號行動電
話壹支（含ＳＩＭ卡）均沒收，如全部或一部不能沒收時，與辛○○、庚○○連帶追徵其價額；未扣案販賣毒品所得新臺幣壹萬
貳仟元與辛○○連帶沒收之，如全部或一部不能沒收時，以其等
財產抵償之；未扣案販賣毒品所得新臺幣陸仟元與辛○○、庚○○連帶沒收之，如全部或一部不能沒收時，以其等財產抵償之。
    事  實
一、甲○○前因違反毒品危害防制條例案件，經臺灣臺中地方法
    院以九十五年度中簡字第三三八六號判處有期徒刑二月，如
    易科罰金，以新臺幣一千元折算一日確定，於民國九十六年
    五月二十五日易科罰金執行完畢。
二、緣有鄧承龍（經臺灣臺中地方法院判處有期徒刑八年確定）
    明知Ｋ他命係毒品危害防制條例所管制之第三級毒品，不得
    非法持有、販賣，竟與姓名年籍不詳綽號「水果大叔」之成
    年男子共同基於販賣第三級毒品Ｋ他命之犯意聯絡，由綽號
    「水果大叔」之成年男子負責提供Ｋ他命毒品來源，鄧承龍
    負責尋找購買Ｋ他命之下線，並以其所有之行動電話000
    0000000、0000000000、0000000
    000、0000000000號作為聯絡工具，先後於附
    表一所示時、地，多次販賣第三級毒品Ｋ他命予甲○○及庚○○牟利（詳如附表一所示）。
三、甲○○於附表一編號一所示時、地，明知Ｋ他命係毒品危害
    防制條例所管制之第三級毒品，不得非法持有、販賣，竟共
    同基於販賣第三級毒品Ｋ他命以營利之犯意聯絡，向鄧承龍
    購入第三級毒品Ｋ他命一批後，與辛○○（業經臺灣臺中地
    方法院判處有期徒刑四年，未經上訴而確定）共同基於販賣
    第三級毒品Ｋ他命之犯意聯絡，以甲○○所有之00000
    00000號行動電話（ＳＩＭ卡扣案）、不詳姓名人所有
    之0000000000號行動電話（未扣案）作為販賣毒
    品Ｋ他命之聯絡工具，於附表二編號一所示時、地，多次販
    賣第三級毒品Ｋ他命予李佳瑩、戊○○（丁○○、戊○○係
    合資購買），並由甲○○自己或委由同有販賣毒品犯意聯絡
    之辛○○交付第三級毒品Ｋ他命予李佳瑩、戊○○，再由甲○○自己或委由辛○○收取價款。甲○○、辛○○復與有販
    賣毒品犯意聯絡之庚○○（業經臺灣臺中地方法院判處有期
    徒刑三年六月，於本院前審九十七年度上訴字第一七四六號
    案件中撤回上訴而確定）共同於附表二編號二所示時、地，
    除由甲○○、辛○○提供上開行動電話外，庚○○亦提供其
    所有之0000000000號行動電話（未扣案）多次販
    賣第三級毒品Ｋ他命予己○○，由甲○○提供第三級毒品Ｋ
    他命，再由甲○○自己或委由辛○○或庚○○中之一人交付
    第三級毒品Ｋ他命予己○○，並由甲○○自己或委由辛○○
    或庚○○收取價款。因此，辛○○可獲取每日五百元至一千
    元不等之報酬及由甲○○供應其三餐之利益；庚○○可獲取
    每日五百元至一千元不等之報酬及由甲○○供應其免費施用
    毒品之利益以抵報酬（詳如附表二所示）。
四、甲○○明知ＭＤＭＡ（俗稱搖頭丸）係毒品危害防制條例所
    管制之第二級毒品，不得無故持有之，竟於九十六年十月三
    十日前之同年某日，在不詳地點，自姓名年籍不詳之成年人
    處，取得第二級毒品ＭＤＭＡ九顆（驗餘剩八顆，驗餘淨重
    合計二．五三八五公克），而非法持有之（此部分業經臺灣
    臺中地方法院判處有期徒刑四月，嗣經本院前審九十七年度
    上訴字第一七四六號判決駁回上訴而告確定）。
五、嗣於：
（一）於九十六年十月三十日上午十時二十分許（起訴書誤為十
      一時四十分許），經警持臺灣臺中地方法院核發之搜索票
      ，前往臺中市○區○○路二段五號七樓之七執行搜索，當
      場查獲甲○○、辛○○，並扣得甲○○所有供其販賣第三
      級毒品Ｋ他命使用之帳冊一本、門號000000000
      0號ＳＩＭ卡一張（行動電話業已發還），其所有非供販
      賣第三級毒品Ｋ他命使用或預備使用之第三級毒品Ｋ他命
      三包（重量詳後述）、夾鏈袋一包、研磨Ｋ他命工具一個
      。另經甲○○於同日上午十一時四十分許，帶同警方至該
      棟大樓頂樓，又扣得其所有非供於販賣第三級毒品Ｋ他命
      使用或預備使用之第三級毒品Ｋ他命八包（與前開扣得之
      第三級毒品Ｋ他命三包，合計十一包，其中十包驗前毛重
      二三．八五公克，包裝塑膠袋重合計二．五０公克；另一
      包驗餘淨重０．０七公克，包裝塑膠袋重０．五四公克）
      、夾鏈袋二包、電子磅秤一個、吸食工具（煙斗）一支、
      第二級毒品ＭＤＭＡ九顆（驗餘剩八顆，驗餘淨重合計二
      ．五三八五公克），及裝置上開物品之盒子一個。
（二）於九十六年十一月十四日上午九時許，經警持臺灣臺中地
      方法院核發之搜索票前往臺中市○區○○路四段六六號三
      樓之一執行搜索，當場查獲庚○○，並扣得其所有非供販
      賣第三級毒品Ｋ他命使用之夾鏈袋一組，及其所有供己施
      用之第三級毒品Ｋ他命一包（驗餘淨重０．七八六三公克
      ）、摻有第三級毒品Ｋ他命之香菸一支（驗餘淨重０．六
      五六五公克）、施用第三級毒品Ｋ他命使用之吸管一根，
      及非供販賣第三級毒品Ｋ他命使用或預備使用之研磨第三
      級毒品Ｋ他命之塑膠盒（含盤子及卡片）一組，暨非其所
      有供販賣第三級毒品Ｋ他命使用之電子磅秤一個。
（三）於九十六年十一月二十七日十三時三十分許，經警依甲○○、辛○○及庚○○之供述，在臺中市西屯區○○○街二
      九號七樓七一九室，破獲渠等第三級毒品Ｋ他命之上游來
      源鄧承龍，並扣得鄧承龍所有之第三級毒品Ｋ他命一包（
      驗餘淨重二．三二三四公克），及供其聯絡販賣第三級毒
      品Ｋ他命事宜之摩托羅拉牌手機（搭配門號000000
      0000號ＳＩＭ卡）、諾基亞牌手機（搭配門號000
      0000000號ＳＩＭ卡）各一支。
六、案經臺灣臺中地方法院檢察署檢察官指揮內政部警政署刑事
    警察局移送及臺中市警察局第二分局報告臺灣臺中地方法院
    檢察署檢察官偵查起訴。
    理  由
壹、證據能力之說明
一、被告甲○○於原審稱其警訊筆錄係夜間訊問作成云云，惟按
    被告之自白，非出於強暴、脅迫、利誘、詐欺、疲勞訊問、
    違法羈押或其他不正之方法，且與事實相符者，得為證據。
    刑事訴訟法第一百五十六條第一項定有明文，經查：
（一）
    1.被告甲○○於九十六年十月三十日第一次、第二次之調查
      筆錄，經原審法院實際播放錄音帶（第一次，只有錄音）
      、錄音光碟（第二次，有錄影），勘驗結果，不論是詢問
      時間之久暫、詢問方式、內容、被告甲○○之理解情況及
      應答內容等等，均未發現警方有疲勞訊問情事（詳如原審
      卷二第一五四至一五八頁、第一七七至一八二頁），被告
      甲○○於製作調查筆錄時偶爾之打哈欠舉動，並不足以影
      響其理解力及自由表意之任意性。且上開二次調查筆錄所
      載問答內容，雖非逐字逐句記錄，但內容確實依據製作筆
      錄之偵查佐與被告甲○○間之問答情形，摘記意旨未失真
      意，均無虛捏不實之情狀。
    2.又經勘驗被告甲○○於九十六年十月三十日之第一次調查
      筆錄之錄音內容，可知係被告甲○○主動向製作筆錄之偵
      查佐詢問有無交保之可能性（原審法院卷二第一八０頁背
      面），製作筆錄之偵查佐（或偵查正）僅回答：「三級的
      ，也是有可能」等語，顯未傳達被告甲○○若坦承必定可
      以交保之錯誤訊息，暨該偵查佐回答之內容亦無違法情事
      ，況且被告甲○○在詢問時已自己先提到「如果說可以交
      保，不要相信」等語，足見被告甲○○於警詢時已有警覺
      性，認警方有可能以承諾販毒犯行作為交保來換取其坦認
      犯行之條件，更難認有何遭警誤導、利誘而陷於錯誤，以
      致坦認不實犯行之情事。至於被告甲○○於同日第二次調
      查筆錄之錄影光碟內容，則完全沒有製作筆錄之偵查佐向
      被告甲○○提及如果坦認可以交保之內容。此外，復無任
      何確切之證據證明被告甲○○於九十六年十月三十日二次
      調查筆錄中及當日偵訊時，有何遭警誤導、利誘，誤以為
      坦認即可交保之事實，應認此部分所辯尚屬無稽，委不足
      取。
    3.被告甲○○於九十六年十月三十日第二次調查筆錄共歷時
      約二十分三十秒，被告甲○○係至十四分十八秒至十四分
      五十三秒時，始示意會冷要求穿衣（參原審法院卷二第一
      五六頁背面），雖未獲置理，但被告甲○○並未呈現身體
      受寒難耐或有任何不適無從繼續製作筆錄之情形，迄至該
      份筆錄製作完成時止，被告甲○○均能正常理解問話及應
      答，尚難認警方有故意不提供衣服給被告甲○○保暖，而
      以此不正方法逼使被告甲○○不得不坦認販賣第三級毒品
      Ｋ他命之情狀。
    4.另按司法警察官或司法警察詢問犯罪嫌疑人，不得於夜間
      行之。但有左列情形之一者，不在此限︰一經受詢問人明
      示同意者。二於夜間經拘提或逮捕到場而查驗其人有無錯
      誤者。三經檢察官或法官許可者。四有急迫之情形者。稱
      夜間者，為日出前，日沒後。又違背刑事訴訟法第一百條
      之三第一項之規定，所取得被告或犯罪嫌疑人之自白及其
      他不利之陳述，不得作為證據。但經證明其違背非出於惡
      意，且該自白或陳述係出於自由意志者，不在此限。刑事
      訴訟法第一百條之三第一項、第三項、第一百五十八條之
      二第一項分別定有明文。查九十六年十月三十日之日沒時
      間為十七時二十分，經原審法院勘驗被告甲○○於九十六
      年十月三十日第二次調查筆錄錄影光碟，可知擔任該次筆
      錄詢問者之偵查佐周天麟係陳述：「現在是九十六年十月
      三十日十七時五分．．．」，核與該份筆錄首頁記載之起
      始時間相符，則加計該次筆錄歷時約二十分三十秒，可知
      終止時間係在九十六年十月三十日十七時二十五分三十秒
      ，雖然已逾當日日沒時間五分三十秒，但因該次筆錄之起
      始時間係日沒之前，迄至十七時二十分，該份筆錄實已幾
      近完成，再參以臺灣地區之天色，縱於十月間之十七時二
      十分許，亦未必天黑昏暗，應不易察覺已是日沒時分，證
      人周天麟於原審復到庭結證：「（問：如果超過十五分，
      是夜間了，為何沒有跟被告甲○○表示是夜間可以拒絕偵
      訊，或應該依法停止偵訊？）表示偵訊沒有超過夜間，超
      過夜間我們會補問是否接受夜間偵訊，但筆錄中沒有這樣
      的記載，所以應該沒有超過夜間。」等語（原審法院卷二
      第七十頁背面），此又核與該次筆錄製作末，證人周天麟
      表示：「詢問期間結束十七時二十分。」等語，被告甲○○回答：「是（甲○○有抬頭往右上方看）」等語（原審
      卷二第一五七頁），復供述：「（問：後來警察跟你說結
      束時間是十七點二十分，你回答是，你有抬頭往右上方看
      ，是看何物？）應該是看時鐘．．．」等語（原審法院卷
      二第一五八頁）相符，則證人周天麟究竟有無察知該次詢
      問業已逾日沒時刻，顯然有疑。至於該份錄影光碟之檔案
      名稱雖為「10_30_17－13.000 0」，證人周天麟亦答覆稱
      是表示錄製筆錄之電腦時間為九十六年十月三十日十七時
      十三分，有原審法院電話記錄表可憑（原審卷二第一八三
      頁），但此已與證人周天麟與被告甲○○實際問答時之內
      容相左，且電腦上之時間未必準時，尚難憑此遽認證人周
      天麟有何故意違法對被告甲○○實施夜間訊問以取供之情
      事。據上，應認證人周天麟於製作被告甲○○之上開第二
      次調查筆錄時，縱有違反夜間詢問之情形，亦非出於惡意
      ，而被告甲○○於該次筆錄最後五分三十秒之供述，復查
      無反於其自由意志而陳述之情形，自有刑事訴訟法第一百
      五十八條之二第一項但書規定之適用。
    5.綜上，被告甲○○於九十六年十月三十日之二次調查筆錄
      及同日之偵訊筆錄，關於與上揭犯罪事實三所載相符之自
      白，均查無出於強暴、脅迫、利誘、詐欺、疲勞訊問、或
      其他不正之方法而取得之情形，且與事實相符（詳後述）
      ；至於九十六年十月三十日第一次調查筆錄縱使最後有部
      分內容或違反不得夜間訊問之規定，但符合刑事訴訟法第
      一百五十八條之二第一項但書之例外規定，應認均得為證
      據。
（二）本案全部卷證所涵括之其餘證據（包括證人、共犯於審判
      外陳述等），公訴人、被告對證據能力均未異議，是後述
      所引用證據之證據能力均無疑義，當事人迄言詞辯論終結
      前，均未主張有刑事訴訟法第一百五十九條第一項不得為
      證據之情形，是應認已同意作為證據，且經本院審酌後，
      無取得證據違法、欠缺供述之任意性或證據證明力顯然偏
      低等不適當之情形，認均有證據能力，合先敘明。
貳、得心證之理由：
（一）被告甲○○於本院本審就販賣第三級毒品Ｋ他命犯行為認
      罪之陳述，惟又辯稱次數並沒有那麼多，但沒有辦法指出
      哪幾次不是伊賣的云云，而其於原審及本院前審辯稱：伊
      係與證人丁○○、戊○○、己○○集資購買第三級毒品Ｋ
      他命，每公克五百元，僅從中賺取「藥差」云云，經查：
    1.被告甲○○確有參與上揭犯罪事實三所載犯行，業據證人
      即同案被告辛○○、庚○○於偵查中及原審法院審理時迭
      次供述詳確，更以證人身分具結證述無訛，核與證人丁○○、戊○○於偵查中及原審法院審理時，證人己○○於偵
      查中分別結證之主要情節相符，被告甲○○前否認犯行之
      辯詞，完全迥異於同案被告鄧承龍、辛○○、庚○○、及
      證人丁○○、戊○○、己○○之證述，顯難採信。
    2.而證人丁○○、戊○○、己○○均堅詞否認有與被告甲○○合資購買第三級毒品Ｋ他命之情形，析述如下：
    (1)證人丁○○於偵查中結證：「（問：你有無付錢購買Ｋ他
      命？）有。」、「是甲○○賣給我的．．．」、「（問：
      妳是否均由自己出資購買Ｋ他命？）都我自己出錢買的，
      沒有人與我合資一起買。」、「（問：妳是否與甲○○合
      資購買？）不可能，我買的Ｋ他命都是我自己出錢．．．
      」等語（九十六年度偵字第二五四九七號偵查卷第一０一
      、一０二頁）；於原審法院審理時仍結證：「（問：你買
      毒品，自己買或與其他人合資？）自己買的。」、「（問
      ：你有無跟戊○○一起購買過？）有。」、「（問：剛才
      你為何說沒有合資？）我剛才是指沒有跟被告甲○○、被
      告辛○○合資。」、「（問：你施用的毒品是跟被告甲○○合資的嗎？）我自己出錢。我沒有出錢和被告甲○○去
      向被告鄧承龍買。」等語（原審卷二第七八頁正反面、第
      八十頁）。
    (2)證人戊○○於偵查中結證：「（問：你有無付錢購買Ｋ他
      命？）有。」、「是甲○○賣給我的．．．」、「（問：
      妳是否均由自己出資購買Ｋ他命？有無與他人合資購買Ｋ
      他命？）都是我自己出錢買的，我只會與我的朋友合資一
      起買。」、『（問：妳是否與甲○○合資購買？）絕對不
      可能，我並未和甲○○、辛○○、「阿國」合資購買．．
      ．』等語（同偵查卷第一０三、一０四頁）；於原審法院
      審理時猶結證：「（問：你拿毒品有跟他人合資？）我和
      朋友，就是我的室友林宜婷，大部分是跟丁○○一起合資
      。」、「（問：你是否曾經跟被告甲○○約定雙方集資，
      你們再向被告甲○○的上游購買Ｋ他命？）沒有。」等語
      （原審卷二第八二頁背面、第八三頁背面）。
      綜上，證人丁○○及戊○○均證稱其二人購買毒品Ｋ他有
      合資，但沒有出錢與被告甲○○合資去向被告鄧承龍買毒
      等節，核屬一致，堪以採信。
    (3)證人己○○於偵查中結證：「（問：有無和他人合資購買
      Ｋ他命？）沒有，都是我自己出錢。」、「（問：你有無
      和甲○○合資共同購買Ｋ他命？）不可能，因為我就是和
      甲○○買。」、「（問：你是否有與庚○○合資購買Ｋ他
      命？）沒有。」、「（問：你所購得Ｋ他命，有無分給庚○○施用？）沒有，都我自己用。」等語（同偵查卷第一
      六０、一六０之一頁），亦證述其未與被告甲○○合資購
      毒。
    3.另被告甲○○係向其上線即原審同案被告鄧承龍購買第三
      級毒品Ｋ他命，二人並非合資購買關係，被告甲○○每次
      購買之數量非少，價額頗多，惟同案被告鄧承龍並未要求
      被告甲○○每次交易均銀貨兩訖，迄至被告甲○○於九十
      六年十月三十日為警查獲時，仍有高達十多萬元之價款欠
      付等情，為被告甲○○、同案被告鄧承龍所不爭執。另同
      案被告即證人庚○○亦證述：下線買毒品可賒帳，所以同
      案被告鄧承龍每日均會到被告甲○○處查帳，以收取欠付
      之購毒價款等語（原審法院卷一第二四、一九九頁）。再
      參以吸毒具成癮性，販毒又可獲取長期之暴利，為穩固客
      源，販毒者偶爾讓購毒施用者賒欠，亦時有所聞。準此，
      被告甲○○前辯稱：是因為合資購買，所以在送交第三級
      毒品Ｋ他命給證人丁○○、戊○○、己○○時，才讓渠等
      賒帳等語，推論並無根據，此部分辯解委不可取。
    4.次查，證人即原審同案被告鄧承龍、辛○○與被告甲○○
      間均無仇恨怨隙，辛○○復長期居住在被告甲○○處，時
      由被告甲○○供應三餐及生活所需，情誼更堅；鄧承龍供
      述被告甲○○有向伊購買第三級毒品Ｋ他命，及辛○○供
      述有與被告甲○○共犯如附表二所示販賣第三級毒品Ｋ他
      命之犯行，渠等二人之供述，不僅會使被告甲○○販賣毒
      品Ｋ他命之犯行入罪，鄧承龍所言，更是坦認自己即係被
      告甲○○販毒上手，辛○○亦是直承自己亦有共同參與如
      附表二所示犯行，且渠等二人供認之罪名均係毒品危害防
      制條例第四條第三項之販賣第三級毒品罪，最輕本刑為有
      期徒刑五年以上，衡諸常理，要非鄧承龍、辛○○上開不
      利於己，亦不利於被告甲○○之供述，確符實情，渠等不
      可能如此為之。此外，證人丁○○、戊○○、己○○與被
      告甲○○亦均無任何怨隙仇恨，被告甲○○交付第三級毒
      品Ｋ他命給證人丁○○、戊○○、己○○時，有時尚允許
      渠等賒欠價款，足見被告甲○○與證人丁○○、戊○○、
      己○○間之主顧情誼非惡，證人丁○○、戊○○於偵查中
      及原審法院審理時，證人己○○於偵查中復均於供前具結
      ，有證人結文存卷可佐，衡情，證人丁○○、戊○○、己○○亦當無甘冒觸犯偽證刑責之危險，而故意虛捏誣陷被
      告甲○○之理。據上，同案被告鄧承龍、辛○○、庚○○
      既均供述被告甲○○有販賣第三級毒品Ｋ他命之情事，且
      核與證人丁○○、戊○○、己○○之證述主要情節相符，
      堪信渠等互核一致之陳述，係與事實相符，堪予採信，被
      告甲○○前空言否認有為附表二所示販賣第三級毒品Ｋ他
      命犯行，要係飾卸推諉之詞，委無可取。
    5.證人己○○於偵查中雖僅證稱向被告甲○○購買第三級毒
      品Ｋ他命，被告辛○○只是送食物來等語，但被告辛○○
      確有依被告甲○○之指示送交第三級毒品Ｋ他命給證人己○○等情，亦據被告甲○○於原審法院審理時供述明確（
      原審法院卷一第一八四頁），並有被告辛○○與甲○○間
      對話之通聯紀錄譯文可證（九十六年度警聲搜字第四五七
      五號偵查卷第十三、五一頁）。另原審被告庚○○亦自始
      即坦認有依被告甲○○指示，送交第三級毒品Ｋ他命給證
      人己○○，此亦為被告甲○○所是認（原審卷一第二０三
      頁），可知證人己○○於偵查中並未將實情全盤說出。是
      以，尚難以證人己○○未曾證述有關庚○○、辛○○曾依
      被告甲○○指示送交第三級毒品Ｋ他命並收取價款之內容
      ，而資為任何有利於被告甲○○事實認定之徵憑。
    6.查證人辛○○於原審證稱：「（問：戊○○的部分，次數
      ？數量？應收多少錢？）戊○○是與丁○○在一起的，他
      們住一起，他們一起買的。」等語（見原審卷二第七四頁
      背面）、證人丁○○於原審證稱：「（問：你有無跟戊○○一起購買過？）有。…（問：你剛才說有打電話給被告
      李聯絡購買毒品，聯絡之後，是被告李親自送過來還是透
      過什麼方式？）叫被告洪送過來。（問：送到你臺中市○○路的住處嗎？）不是，送到戊○○住的地方，地址我不
      清楚。」等語（見原審卷二第七九頁）、證人戊○○於原
      審證稱：「（問：你拿毒品有跟他人合資？）我和朋友，
      就是我的室友林宜婷，大部分是跟丁○○一起合資。」等
      語（見原審卷二第八二頁背面），由上開證人證詞可知，
      證人丁○○與戊○○應係合資向被告購買毒品。又證人丁○○、戊○○、己○○對於向被告甲○○購買第三級毒品
      Ｋ他命之時間、次數及價格，以及原審共同被告辛○○對
      於依被告甲○○指示送交第三級毒品Ｋ他命予證人丁○○
      、戊○○、己○○之時間、次數及有無收取價款，共同被
      告庚○○對於依被告甲○○指示送交第三級毒品Ｋ他命予
      證人己○○之時間、次數及有無價款，先後所陳雖非盡然
      一致，且未能就逐次交易細節陳述明確，然其等原未預期
      將遭查獲，是未刻意記憶各次販賣、交付之時間、地點等
      細節詳情，致事後陳述互核略有歧異，此原不違情理，然
      經比對證人丁○○、戊○○、己○○、被告辛○○、庚○○等人歷次之陳述，再參以無論販毒者或購毒之藥腳，依
      實陳述者，固有之，僅供出部分交易情節而未全然招供者
      ，亦屬人情之常，但虛誇買賣毒品之交易情形者，則損人
      不利己，至愚之人亦不可能為之。是故，渠等陳稱：每週
      至少購買一、二次，每次至少一件（即一公克）一千元（
      證人己○○部分則取最少金額五百元），甚至更多，當可
      合理推認每週至少有交易第三級毒品Ｋ他命一次，且數量
      為一公克，金額一千元（證人己○○部分為五百元）即堪
      採信。又被告甲○○雖偶爾會讓證人丁○○、戊○○、己○○賒帳，被告辛○○復供稱：每週交易次數有一半欠帳
      等語（原審法院卷二第七六頁背面），可知並非全然未收
      取價金，經核以公訴人於起訴書犯罪事實三所載之事實，
      起訴範圍並未及於證人丁○○、戊○○、己○○向被告甲○○購買第三級毒品Ｋ他命後賒帳之部分，爰認定被告甲○○、辛○○、庚○○販賣第三級毒品Ｋ他命予證人丁○○、戊○○、己○○之情形，詳如附表二所示。是被告於
      本院辯稱其實際販賣次數及期間均較原審所認定為少云云
      ，不足採信。
    7.又證人庚○○於本院前審稱伊僅係幫被告甲○○拿毒品給
      己○○，但沒有收錢，因被告甲○○要追己○○，是不可
      能向己○○收錢云云，然此證述與證人己○○於偵查中結
      證內容不符，即與上述庚○○於警訊、偵訊不利於被告甲○○之證述更未契合，經本院提示證人庚○○之警訊、偵
      訊筆錄，證人庚○○表示該等不利被告甲○○之記載無誤
      ，是證人庚○○於本院前此稱毒品係送己○○云云要屬
      護被告之詞，不得作為有利被告之事證。
（二）按販賣毒品之所謂販賣行為，須行為人主觀上有營利意圖
      ，且客觀上有販入或賣出毒品行為，即足構成，至於實際
      上是否已經獲利，則非所問；必也始終無營利之意思，而
      以原價或低於原價有償讓與他人，方難謂為販賣行為，而
      僅得以轉讓罪論處（參照最高法院九十三年度臺上字第一
      六五一號判決要旨）。又販賣毒品本無一定價格，各次買
      賣之價格，當亦各有差異，隨供需雙方之資力、關係之深
      淺、需求之數量、貨源之充裕與否、販賣者對於資金之需
      求如何即殷切與否，以及政府查緝之態度，進而為各種不
      同之風險評估，而為機動性之調整，是其價格標準，自非
      一成不變，且販賣者從各種「價差」或「量差」或係「純
      度」謀取利潤方式，或有差異，然其所圖利益之非法販賣
      行為目的，則屬相同，並無二致。再者，我國查緝毒品之
      施用或販賣，一向執法甚嚴，對於販賣第三級毒品者，即
      科以五年以上有期徒刑之重度刑責，又販賣第三級毒品既
      係違法行為，當非可公然為之，亦無公定價格，且依前開
      說明，容易分裝並增減份量，而每次買賣之價量，可能隨
      時依雙方關係深淺、資力、需求量及對行情之認知、來源
      是否充裕、查緝是否嚴謹、購買者被查獲時供述購買對象
      之可能風險之評估等情形，而異其標準，非可一概而論；
      販賣之利得，除被告坦承犯行或價量俱臻明確外，極難察
      得實情，販賣之人從價差或量差中牟利之方式雖異，其意
      圖營利之販賣行為則同一，兼以毒品均量微價高，販賣者
      率有暴利可圖，茍非意圖販賣營利，一般人焉有可能甘冒
      重度刑責而販賣毒品。被告甲○○僅因李佳瑩、戊○○、
      己○○等人電話聯絡，即不惜辛苦及冒遭警查獲之危險，
      由自己或辛○○、庚○○將第三級毒品Ｋ他命攜出交付予
      李佳瑩等人，謂無營利意圖，何人能信，被告甲○○於本
      院前審雖稱伊僅賺取「藥差」云云，然由上述客觀事證，
      被告甲○○係以每公克五百元之價格向鄧承龍購買第三級
      毒品Ｋ他命，再以每公克一千元之價格，於附表二編號一
      所示時、地，轉售予證人丁○○、戊○○；另以不足一公
      克，價格為五百元，於附表二編號二所示時、地，售予證
      人己○○，自有賺取差價牟利無訛。被告甲○○及與之有
      犯意聯絡之被告辛○○、庚○○（庚○○僅指附表二編號
      三部分）在主觀上均有營利之意圖，灼然甚明。
（三）從而，本案事證明確，被告販賣第三級毒品犯行至堪認定
      ，應依法論科。
、論罪科刑
一、查Ｋ他命係屬毒品危害防制條例第二條第二項第三款所管制
    之第三級毒品。是核：
（一）被告甲○○就附表二所示各次犯行，係犯毒品危害防制條
      例第四條第三項之販賣第三級毒品罪。被告甲○○與辛○○就附表二編號一所示犯行，渠等二人與被告庚○○就附
      表二編號二所示犯行，有犯意聯絡及行為分擔，是為共同
      正犯。
（二）被告甲○○於附表二編號一所示時間，同時販賣第三級毒
      品予丁○○及戊○○，均係一行為觸犯數罪名，為想像競
      合犯，應各從販賣第三級毒品既遂一罪論。被告甲○○所
      犯各次販賣第三級毒品罪，犯意各別，行為互殊，應分論
      併罰。公訴人雖認被告甲○○就附表二所示各次犯行，應
      論以集合犯云云，惟按九十四年二月二日修正公布而於九
      十五年七月一日施行之刑法，基於刑罰公平原則之考量，
      杜絕僥倖之犯罪心理，並避免易致鼓勵犯罪之誤解，已刪
      除第五十六條連續犯之規定。該修正理由之說明，謂「對
      繼續犯同一罪名之罪者，均適用連續犯之規定論處，不無
      鼓勵犯罪之嫌，亦使國家刑罰權之行使發生不合理之現象
      。」、「基於連續犯原為數罪之本質及刑罰公平原則之考
      量，爰刪除有關連續犯之規定」等語，即係將本應各自獨
      立評價之數罪，回歸本來就應賦予複數法律效果之原貌。
      因此，就刑法修正施行後多次觸犯同一罪名之犯行，應採
      一罪一罰，始符合立法本旨。而刑法上所謂集合犯是指立
      法者所制定之犯罪構成要件中，本就預定有數個同種類之
      行為將反覆實行之犯罪而言，是將各自實現犯罪構成要件
      之多數行為，解釋為集合犯，而論以一罪。是以對於集合
      犯，必須從嚴解釋，以符合立法者之意向。又觀諸毒品危
      害防制條例所定販賣毒品罪之構成要件文義，實無從認定
      立法者本即預定該犯罪之本質，必有數個同種類行為而反
      覆實行之集合犯行，故販賣毒品罪，應非集合犯之罪。故
      就刑法修正施行後多次販賣毒品之犯行，採一罪一罰，始
      符合立法本旨（參考最高法院九十七年度台上字第二０四
      六號、第八七三號裁判意旨）。公訴人關於集合犯之見解
      ，容有未洽。
二、被告甲○○前因違反毒品危害防制條例案件，經臺灣臺中地
    方法院以九十五年度中簡字第三三八六號判處有期徒刑二月
    ，如易科罰金，以新臺幣一千元折算一日確定，於九十六年
    五月二十五日易科罰金執行完畢，有臺灣高等法院被告前案
    紀錄表可按，其受徒刑之執行完畢，五年以內故意再犯有期
    徒刑以上之罪，是為累犯，均應依法加重其刑。
三、按犯毒品危害防制條例第四條第一項至第四項之罪，供出毒
    品來源，因而破獲者，得減輕其刑。毒品危害防制條例第十
    七條定有明文。查被告甲○○及共犯辛○○為警查獲後供述
    第三級毒品Ｋ他命來源係向綽號「國兄」（即土兄、阿國）
    之被告鄧承龍購買，並提供被告鄧承龍之行動電話、出沒處
    所，供警方追查，辛○○更於九十六年十一月二十七日，帶
    同警方前往臺中市西屯區○○○街二十九號七樓，當場拘捕
    到渠等之毒品上游來源即鄧承龍，因而破獲，有被告甲○○
    及辛○○、庚○○於九十六年十一月二十七日前之警詢及偵
    查筆錄、辛○○於九十六年十一月二十七日之警詢筆錄、拘
    票等在卷可佐，爰依上開規定，就被告甲○○所犯各販賣第
    三級毒品罪行，均減輕其刑，被告甲○○部分並先加（按累
    犯加重）後減之。
四、原審以被告販賣第三級毒品部分犯罪事證明確，予以論罪科
    刑，固非無見，然查：(1)證人丁○○、戊○○係合資向被告
    購買毒品，被告同時販賣毒品予丁○○及戊○○，應成立想
    像競合犯，原審就各次販賣行為均個別獨立論罪，即有未合
    ；(2)原審法院就附表二所示販賣第三級毒品罪犯行各判處被
    告有期徒刑十三年十月，因併罰而定執行刑有期徒刑九年，
    致販賣第三級毒品各罪之宣告刑均高於所定執行刑，與刑法
    第五十一條第五款規定不符，原審因而另於九十七年六月十
    七日裁定更正附表二所示各罪之刑期為有期徒刑三年十月，
    惟按刑事判決之文字，顯係誤寫，而不影響於全案情節與判
    決本旨者，參照民事訴訟法第二百三十二條規定，法院得以
    裁定更正之。經司法院大法官會議釋字第四三號解釋在案，
    惟此誤寫須顯係文字之誤寫、誤算，且不影響於全案情節與
    判決本旨之顯然錯誤者，始得以裁定更正之，本件原審判決
    之原本及正本關於上述刑期之違誤，要與文字之誤寫、誤算
    或其他類此之顯然錯誤情形有別，所為更正變更原先諭知之
    刑度，顯然足以影響該判決之本旨，依上開解釋意旨，自不
    得以裁定更正之，該更正違法裁定自始、當然不生更正之效
    力，即上開違背法令情形並不能因之除去（參考最高法院九
    十七年度台非字第一０三號判決意旨），是原審法院所為更
    正刑期之裁定並不生更正效力；(3)供裝置門號000000
    0000號之行動電話壹支，業經員警發還而未扣案（00
    00000000號警卷第二九頁），然該支行動電話既係
    被告所有，供其販賣第三級毒品所用之物，仍應依毒品危害
    防制條例第十九條第一項之規定宣告沒收，如全部或一部不
    能沒收時，與共同正犯辛○○、庚○○連帶追徵其價額，原
    審未為諭知沒收，亦有未合。被告上訴意旨指摘販賣予丁○○、戊○○之犯行，其二人係屬合資應為想像競合犯，且原
    審就犯罪事實及罪數之成立，均有違誤，並以本案被告販毒
    之來源即同案被告鄧承龍，其惡性顯較被告為重，竟量處較
    被告為輕之刑，故請求鈞院從輕量刑等語，即非無據，其餘
    上訴意旨指摘被告於九十六年十月底幾已無販毒，總次數並
    沒那麼多云云，核與購毒之證人及同案被告辛○○、庚○○
    迥異，雖非可採，然原審判決既有如上違誤，即屬無可維持
    ，應由本院就此部分及已失所依據之定執行刑部分均予撤銷
    改判，爰審酌被告甲○○販賣毒品所致損害，並以少量金錢
    或毒品誘使尚未成年之被告辛○○（七十七年七月出生）及
    甫成年之被告庚○○共同販賣，犯後坦認全部犯行等一切情
    狀，量處如主文第二項所示之刑，並定其應執行刑。公訴意
    旨雖另認被告甲○○有犯罪習性，是請求諭知刑前強制工作
    云云，但查被告甲○○雖係累犯，但綜觀其前科表，亦僅於
    九十五年及九十六年間，因二次持有毒品案件，經法院先後
    判處有期徒刑二月、四月確定，尚非怙惡不悛之人，難認必
    有長期犯罪習慣者，本案違犯之販賣第三級毒品Ｋ他命犯行
    雖均有多次，但尚難憑此即遽認被告甲○○有犯罪之習慣或
    因遊蕩或懶惰成習而犯罪，是公訴人此部分之請求，尚難准
    許，併此敘明。
五、不另為無罪之諭知：
（一）公訴意旨另謂被告甲○○基於犯意之聯絡，於九十六年七
      月間至同年十月底止，亦有在臺中市○○路○段一八一之
      一號，以每週至少二次，每次一包（毛重不足一克），每
      包一千元之價格，販賣第三級毒品Ｋ他命予證人戊○○等
      語。惟關於被告甲○○販賣第三級毒品Ｋ他命予證人戊○○之情形，已經本院審認係屬合資如前，依現有卷證資料
      ，尚難認定被告甲○○上開期間內，尚有如附表二編號二
      所示以外之其餘販賣第三級毒品Ｋ他命予證人戊○○之情
      事，公訴人又未能提出其他積極之證據證明被告甲○○於
      上開期間內，另有附表二編號二所載以外之其他販賣第三
      級毒品Ｋ他命予證人戊○○之犯行。
（二）公訴意旨另謂：被告甲○○於九十六年十一月間至同年月
      中旬止，在臺中市○村路○段三六號三樓之九，每週販賣
      第三級毒品Ｋ他命予證人己○○至少一次，每次一包（毛
      重０．七公克），每包五百元至八百元不等之價格云云。
      惟查被告甲○○早於九十六年十月三十日即為警查獲，被
      告甲○○更於當日經原審法院訊問後，諭知羈押在案，有
      原審法院九十六年度聲羈字第一八九三號刑事案卷可參，
      自無可能於此時再違犯任何販賣第三級毒品Ｋ他命之犯行
      。
（三）綜上，上揭（一）至（二）所論述尚無法證明之起訴犯罪
      事實，不能遽以論罪。惟因公訴人認被告涉犯之上開犯行
      ，與上揭已論罪科刑之販賣第三級毒品Ｋ他命罪間，係集
      合犯之關係，屬實質上之一罪，本審判不可分原則，爰不
      另為無罪之諭知。
六、沒收之諭知：
（一）被告甲○○被查扣之帳冊一本，係其所有，已據被告甲○○於本院前審供承無訛，經本院前審勘驗，其上記載不少
      關於金錢收入支出之事項，被告甲○○稱係記載合資購毒
      之收支云云，惟被告係販賣毒品，而非合資，已如上述，
      該帳冊自係供記載販毒所得無訛；又扣案門號00000
      00000號ＳＩＭ卡一張，係被告甲○○所有，已據被
      告甲○○在警詢供承在卷（0000000000號警卷
      第二頁）（而行動電話門號ＳＩＭ卡或ＲＵＩＭ卡之所有
      權，均於將ＳＩＭ卡或ＲＵＩＭ卡交予客戶使用時即移轉
      歸屬客戶所有，此經國內各電信業者覆函司法院在案，有
      司法院九十七年五月六日院臺廳刑一字第０九七０００九
      七六０號函示可稽），均屬其所有並供其販賣第三級毒品
      Ｋ他命使用之物，業經本院審認如前，均應依毒品危害防
      制條例第十九條第一項規定諭知沒收。至供裝置上開門號
      0000000000號之行動電話壹支，業經員警發還
      而未扣案（0000000000號警卷第二九頁），然
      該支行動電話既係被告所有，供其販賣第三級毒品所用之
      物，仍應依毒品危害防制條例第十九條第一項之規定宣告
      沒收，如全部或一部不能沒收時，與辛○○、庚○○連帶
      追徵其價額。
（二）被告甲○○於附表二所示時、地先後販賣第三級毒品Ｋ他
      命所收取之價金，雖未扣案，然係被告甲○○所有並因上
      開犯罪所得之物，應依毒品危害防制條例第十九條第一項
      規定，就附表二編號一、二各次所收取之價金，各於附表
      二編號一、二主文所宣告刑項下，分別諭知與辛○○或辛○○、庚○○連帶沒收之，如全部或一部不能沒收時，以
      其等財產抵償之。
（三）被告庚○○被查扣之夾鏈袋一組，雖係其所有，惟並無何
      確切事證證明必係預備供販賣第三級毒品Ｋ他命所用之物
      ，爰不宣告沒收。
（四）未扣案之行動電話0000000000號（含ＳＩＭ卡
      一張）係被告供違犯附表二所示販賣第三級毒品Ｋ他命犯
      行所用之物，惟無事證證明係被告或共犯辛○○、庚○○
      所有，爰不宣告沒收。另未扣案之0000000000
      號之行動電話（含ＳＩＭ卡一張）係被告庚○○所有，有
      警局九十六年度聲搜第四五七五號卷第六十三頁記載可參
      ，並供違犯附表二編號二所示販賣第三級毒品Ｋ他命犯行
      所用之物，應依毒品危害防制條例第十九條第一項規定，
      各於附表二編號二主文所宣告刑項下諭知沒收，如全部或
      一部不能沒收時，連帶追徵其價額。
七、不諭知沒收之說明：
（一）被告甲○○被查扣之第三級毒品Ｋ他命十一包（其中十包
      驗前毛重二三．八五公克，包裝塑膠袋重合計二．五０公
      克；另一包驗餘淨重０．０七公克，包裝塑膠袋重０．五
      四公克，鑑定書參原審法院卷二第六十頁），雖係被告甲○○所有，但尚無證據證明係被告甲○○違犯如附表二所
      示各犯行時所使用、遺留之物，或與如附表二所示各犯行
      有何關連，爰不在本判決中宣告沒收。公訴人雖聲請依毒
      品危害防制條例第十八條第一項前段規定，宣告沒收銷燬
      ，但上開扣案之第三級毒品Ｋ他命十一包，係毒品危害防
      制條例所管制之第三級毒品，僅能依同條項後段規定，由
      行政機關依法沒入銷燬之，公訴人此部分之聲請，於法不
      合，無從准許。
（二）被告甲○○被查扣之夾鏈袋一包、研磨Ｋ他命工具一個、
      夾鏈袋二包、電子磅秤一個、吸食工具（煙斗）一支，及
      庚○○被查扣之夾鏈袋一組，雖係被告甲○○或庚○○所
      有，但尚無證據證明係供其或共犯即被告辛○○共同違犯
      如附表二編號一，或共犯即被告庚○○違犯如附表二編號
      二所示販賣第三級毒品Ｋ他命使用或所得之物，又不屬違
      禁物，核與刑法第三十八條沒收之規定有間。另扣案之裝
      置物品之盒子一個，雖亦裝有扣案之第二級毒品ＭＤＭＡ
      ，但內容物並不以此為限，顯非被告甲○○持有第二級毒
      品ＭＤＭＡ之專用容器，爰均不諭知沒收。公訴人雖請求
      依法沒收該等扣案物，容有未洽。
（三）同案被告庚○○被查扣之第三級毒品Ｋ他命一包（驗餘淨
      重０．七八六三公克）、摻有第三級毒品Ｋ他命之香菸一
      支（驗餘淨重０．六五六五公克，鑑定書均參原審法院卷
      一第一一九頁）雖係被告庚○○所有，但辯稱：係供己施
      用等語，且查無其他證據證明係其或共犯即被告甲○○、
      辛○○違犯如附表二編號三所示各犯行時所使用、遺留之
      物，或與如附表二編號三所示各犯行有何關連，爰不在本
      判決中宣告沒收。公訴人雖聲請依毒品危害防制條例第十
      八條第一項前段規定，宣告沒收銷燬，但同前所述，僅能
      由行政機關依毒品危害防制條例第十八條第一項後段規定
      ，為沒入銷燬，公訴人此部分之聲請，於法不合，無從准
      許。
（四）被告庚○○被查扣之第三級毒品Ｋ他命所用之吸管一根、
      研磨第三級毒品Ｋ他命之塑膠盒（含盤子及卡片）一組，
      雖係被告庚○○所有，但無證據證明係其或共犯即被告甲○○、辛○○違犯如附表二編號三所示販賣第三級毒品Ｋ
      他命所用或預備使用之物，又不屬違禁物，核與刑法第三
      十八條沒收之規定有間。至於扣案之電子磅秤一個，被告
      庚○○雖自承係販賣第三級毒品Ｋ他命時供分裝毒品之用
      ，但否認為其所有，辯稱：是被告鄧承龍所交付之物等語
      ，此又為被告鄧承龍所否認，致該扣案物之所有歸屬不明
      ，爰均不諭知沒收。公訴人就此等扣案物聲請依法沒收，
      尚有未洽，均併此明。
據上論斷，應依刑事訴訟法第三百六十九條第一項前段、第三
百六十四條、第二百九十九條第一項前段，毒品危害防制條例第
四條第三項、第十七條、第十八條第一項前段、第十九條第一項
，刑法第十一條、第二十八條、第四十七條第一項、第五十五條
、第五十一條第五款，判決如主文。
本案經檢察官乙○○到庭執行職務。
中    華    民    國    98    年    4     月    8    日
            刑事第七庭    審判長法  官  林  榮  龍
                                法  官  江  錫  麟
                                法  官  張  惠  立
上列正本證明與原本無異。
如不服本判決應於收受送達後十日內向本院提出上訴書狀，其未
敘述上訴理由者，並得於提起上訴後十日內向本院補提理由書 (
均須按他造當事人之人數附繕本)「切勿逕送上級法院」。
                                書記官  陳  慈  傳
中    華    民    國    98    年    4     月    14   日
附錄：本案論罪科刑法條全文
毒品危害防制條例第4條第3項
製造、運輸、販賣第三級毒品者，處 5 年以上有期徒刑，得併科
新臺幣 5 百萬元以下罰金。
附表一：
┌──┬────┬───────────┬───────────┬──────────────────┐
│編號│販賣對象│販    賣    時    間  │販    賣    地    點  │    販賣毒品之價格及數量            │
├──┼────┼───────────┼───────────┼──────────────────┤
│一  │甲○○  │九十六年八月五日至同│臺中市○○路○段五號七│以每公克五百元之價格，出售二十公克之│
│    │        │  年月十一日間之某日  │樓之七附近的麵包店，或│第三級毒品Ｋ他命予甲○○，由鄧承龍或│
│    │        │                      │臺中市○○路○○道某處│綽號「水果大叔」之成年男子交付之，李│
│    │        │                      │                      │榮仁則交付價款新臺幣（下同）一萬元。│
│    │        ├───────────┼───────────┼──────────────────┤
│    │        │九十六年八月十二日至│同上                  │同上                                │
│    │        │  同年月十八日間之某日│                      │                                    │
│    │        ├───────────┼───────────┼──────────────────┤
│    │        │九十六年八月十九日至│同上                  │同上                                │
│    │        │  同年月二十五日間之某│                      │                                    │
│    │        │  日                  │                      │                                    │
│    │        ├───────────┼───────────┼──────────────────┤
│    │        │九十六年八月二十六日│同上                  │同上                                │
│    │        │  至同年九月一日間之某│                      │                                    │
│    │        │  日                  │                      │                                    │
│    │        ├───────────┼───────────┼──────────────────┤
│    │        │九十六年九月二日至同│同上                  │同上                                │
│    │        │  年月八日間之某日    │                      │                                    │
│    │        ├───────────┼───────────┼──────────────────┤
│    │        │九十六年九月九日至同│同上                  │同上                                │
│    │        │  年月十五日間之某日  │                      │                                    │
│    │        ├───────────┼───────────┼──────────────────┤
│    │        │九十六年九月十六日至│同上                  │同上                                │
│    │        │  同年月二十二日間之某│                      │                                    │
│    │        │  日                  │                      │                                    │
│    │        ├───────────┼───────────┼──────────────────┤
│    │        │九十六年九月二十三日│同上                  │同上                                │
│    │        │  至同年月二十九日間之│                      │                                    │
│    │        │  某日                │                      │                                    │
│    │        ├───────────┼───────────┼──────────────────┤
│    │        │九十六年九月三十日至│同上                  │同上                                │
│    │        │  同年十月六日間之某日│                      │                                    │
│    │        ├───────────┼───────────┼──────────────────┤
│    │        │九十六年十月七日至同│同上                  │同上                                │
│    │        │  年月十三日間之某日  │                      │                                    │
│    │        ├───────────┼───────────┼──────────────────┤
│    │        │九十六年十月十四日至│同上                  │同上                                │
│    │        │  同年月二十日間之某日│                      │                                    │
│    │        ├───────────┼───────────┼──────────────────┤
│    │        │九十六年十月二十一日│同上                  │同上                                │
│    │        │  至同年月二十七日間之│                      │                                    │
│    │        │  某日                │                      │                                    │
├──┼────┼───────────┼───────────┼──────────────────┤
│二  │庚○○  │九十六年十一月初至同│臺中市○○路與漢口路附│以每公克五百元之價格，出售十公克之第│
│    │        │  年月十三日止之某日（│近之網咖店            │三級毒品Ｋ他命予庚○○，由鄧承龍交付│
│    │        │  在下列之前）      │                      │之，庚○○則交付價款五千元予鄧承龍，│
│    │        │                      │                      │鄧承龍再轉交予綽號「水果大叔」之成年│
│    │        │                      │                      │男子。庚○○購得第三級毒品Ｋ他命後，│
│    │        │                      │                      │均供己或女友丙○○施用。            │
│    │        ├───────────┼───────────┼──────────────────┤
│    │        │九十六年十一月初至同│同上                  │同上                                │
│    │        │  年月十三日止之某日（│                      │                                    │
│    │        │  （在上開之後）    │                      │                                    │
│    │        ├───────────┼───────────┼──────────────────┤
│    │        │九十六年十一月初至同│同上                  │同上                                │
│    │        │  年月十三日止之某日（│                      │                                    │
│    │        │  在上開之後）      │                      │                                    │
│    │        ├───────────┼───────────┼──────────────────┤
│    │        │九十六年十一月初至同│同上                  │同上                                │
│    │        │  年月十三日止之某日（│                      │                                    │
│    │        │  在上開之後）      │                      │                                    │
│    │        ├───────────┴───────────┼──────────────────┤
│    │        │九十六年十一月初至同│同上                  │同上                                │
│    │        │  年月十三日止之某日（│                      │                                    │
│    │        │  在上開之後）      │                      │                                    │
└──┴────┴───────────┴───────────┴──────────────────┘
附表二：
┌──┬────┬───────────┬───────────┬──────────────────┐
│編號│販賣對象│販    賣    時    間  │販賣地點              │      販賣毒品之價格及數量          │
├──┼────┼───────────┼───────────┼──────────────────┤
│一  │丁○○  │九十六年八月五日至同│臺中市○○區○○路三段│以每公克一千元之價格，出售一公克之第│
│    │（綽號薇│  年月十一日間之某日  │一八一之一號二樓戊○○│三級毒品Ｋ他命予丁○○及戊○○，由李│
│    │薇）、  │                      │居住處                │榮仁或辛○○交付之，丁○○或戊○○則│
│    │戊○○  │                      │                      │交付價款一千元，若由辛○○收取，便再│
│    │        │                      │                      │將款項悉數交給甲○○。              │
│    │        ├───────────┴───────────┴──────────────────┤
│    │        │主文：甲○○共同販賣第三級毒品，累犯，處有期徒刑年陸月；扣案之帳冊壹本、門號０９８│
│    │        │      0000000號ＳＩＭ卡壹張均沒收；未扣案供裝置門號0000000000號行動│
│    │        │      電話壹支沒收，如全部或一部不能沒收時，與辛○○連帶追徵其價額；未扣案販賣毒品所│
│    │        │      得新臺幣壹仟元與辛○○連帶沒收之，如全部或一部不能沒收時，以其等財產抵償之。  │
│    │        ├───────────┬───────────┬──────────────────┤
│    │        │九十六年八月十二日至│同上                  │同上                                │
│    │        │  同年月十八日間之某日│                      │                                    │
│    │        ├───────────┴───────────┴──────────────────┤
│    │        │主文：甲○○共同販賣第三級毒品，累犯，處有期徒刑年陸月；扣案之帳冊壹本、門號０９８│
│    │        │      0000000號ＳＩＭ卡壹張均沒收；未扣案供裝置門號0000000000號行動│
│    │        │      電話壹支沒收，如全部或一部不能沒收時，與辛○○連帶追徵其價額；未扣案販賣毒品所│
│    │        │      得新臺幣壹仟元與辛○○連帶沒收之，如全部或一部不能沒收時，以其等財產抵償之。  │
│    │        ├───────────┬───────────┬──────────────────┤
│    │        │九十六年八月十九日至│同上                  │同上                                │
│    │        │  同年月二十五日間之某│                      │                                    │
│    │        │  日                  │                      │                                    │
│    │        ├───────────┴───────────┴──────────────────┤
│    │        │主文：甲○○共同販賣第三級毒品，累犯，處有期徒刑年陸月；扣案之帳冊壹本、門號０９８│
│    │        │      0000000號ＳＩＭ卡壹張均沒收；未扣案供裝置門號0000000000號行動│
│    │        │      電話壹支沒收，如全部或一部不能沒收時，與辛○○連帶追徵其價額；未扣案販賣毒品所│
│    │        │      得新臺幣壹仟元與辛○○連帶沒收之，如全部或一部不能沒收時，以其等財產抵償之。  │
│    │        ├───────────┬───────────┬──────────────────┤
│    │        │九十六年八月二十六日│同上                  │同上                                │
│    │        │  至同年九月一日間之某│                      │                                    │
│    │        │  日                  │                      │                                    │
│    │        ├───────────┴───────────┴──────────────────┤
│    │        │主文：甲○○共同販賣第三級毒品，累犯，處有期徒刑年陸月；扣案之帳冊壹本、門號０９８│
│    │        │      0000000號ＳＩＭ卡壹張均沒收；未扣案供裝置門號0000000000號行動│
│    │        │      電話壹支沒收，如全部或一部不能沒收時，與辛○○連帶追徵其價額；未扣案販賣毒品所│
│    │        │      得新臺幣壹仟元與辛○○連帶沒收之，如全部或一部不能沒收時，以其等財產抵償之。  │
│    │        ├───────────┬───────────┬──────────────────┤
│    │        │九十六年九月二日至同│同上                  │同上                                │
│    │        │  年月八日間之某日    │                      │                                    │
│    │        ├───────────┴───────────┴──────────────────┤
│    │        │主文：甲○○共同販賣第三級毒品，累犯，處有期徒刑年陸月；扣案之帳冊壹本、門號０９８│
│    │        │      0000000號ＳＩＭ卡壹張均沒收；未扣案供裝置門號0000000000號行動│
│    │        │      電話壹支沒收，如全部或一部不能沒收時，與辛○○連帶追徵其價額；未扣案販賣毒品所│
│    │        │      得新臺幣壹仟元與辛○○連帶沒收之，如全部或一部不能沒收時，以其等財產抵償之。  │
│    │        ├───────────┬───────────┬──────────────────┤
│    │        │九十六年九月九日至同│同上                  │同上                                │
│    │        │  年月十五日間之某日  │                      │                                    │
│    │        ├───────────┴───────────┴──────────────────┤
│    │        │主文：甲○○共同販賣第三級毒品，累犯，處有期徒刑年陸月；扣案之帳冊壹本、門號０９８│
│    │        │      0000000號ＳＩＭ卡壹張均沒收；未扣案供裝置門號0000000000號行動│
│    │        │      電話壹支沒收，如全部或一部不能沒收時，與辛○○連帶追徵其價額；未扣案販賣毒品所│
│    │        │      得新臺幣壹仟元與辛○○連帶沒收之，如全部或一部不能沒收時，以其等財產抵償之。  │
│    │        ├───────────┬───────────┬──────────────────┤
│    │        │九十六年九月十六日至│同上                  │同上                                │
│    │        │  同年月二十二日間之某│                      │                                    │
│    │        │  日                  │                      │                                    │
│    │        ├───────────┴───────────┴──────────────────┤
│    │        │主文：甲○○共同販賣第三級毒品，累犯，處有期徒刑年陸月；扣案之帳冊壹本、門號０９８│
│    │        │      0000000號ＳＩＭ卡壹張均沒收；未扣案供裝置門號0000000000號行動│
│    │        │      電話壹支沒收，如全部或一部不能沒收時，與辛○○連帶追徵其價額；未扣案販賣毒品所│
│    │        │      得新臺幣壹仟元與辛○○連帶沒收之，如全部或一部不能沒收時，以其等財產抵償之。  │
│    │        ├───────────┬───────────┬──────────────────┤
│    │        │九十六年九月二十三日│同上                  │同上                                │
│    │        │  至同年月二十九日間之│                      │                                    │
│    │        │  某日                │                      │                                    │
│    │        ├───────────┴───────────┴──────────────────┤
│    │        │主文：甲○○共同販賣第三級毒品，累犯，處有期徒刑年陸月；扣案之帳冊壹本、門號０９８│
│    │        │      0000000號ＳＩＭ卡壹張均沒收；未扣案供裝置門號0000000000號行動│
│    │        │      電話壹支沒收，如全部或一部不能沒收時，與辛○○連帶追徵其價額；未扣案販賣毒品所│
│    │        │      得新臺幣壹仟元與辛○○連帶沒收之，如全部或一部不能沒收時，以其等財產抵償之。  │
│    │        ├───────────┬───────────┬──────────────────┤
│    │        │九十六年九月三十日至│同上                  │同上                                │
│    │        │  同年十月六日間之某日│                      │                                    │
│    │        ├───────────┴───────────┴──────────────────┤
│    │        │主文：甲○○共同販賣第三級毒品，累犯，處有期徒刑年陸月；扣案之帳冊壹本、門號０９８│
│    │        │      0000000號ＳＩＭ卡壹張均沒收；未扣案供裝置門號0000000000號行動│
│    │        │      電話壹支沒收，如全部或一部不能沒收時，與辛○○連帶追徵其價額；未扣案販賣毒品所│
│    │        │      得新臺幣壹仟元與辛○○連帶沒收之，如全部或一部不能沒收時，以其等財產抵償之。  │
│    │        ├───────────┬───────────┬──────────────────┤
│    │        │九十六年十月七日至同│同上                  │同上                                │
│    │        │  年月十三日間之某日  │                      │                                    │
│    │        ├───────────┴───────────┴──────────────────┤
│    │        │主文：甲○○共同販賣第三級毒品，累犯，處有期徒刑年陸月；扣案之帳冊壹本、門號０９８│
│    │        │      0000000號ＳＩＭ卡壹張均沒收；未扣案供裝置門號0000000000號行動│
│    │        │      電話壹支沒收，如全部或一部不能沒收時，與辛○○連帶追徵其價額；未扣案販賣毒品所│
│    │        │      得新臺幣壹仟元與辛○○連帶沒收之，如全部或一部不能沒收時，以其等財產抵償之。  │
│    │        ├───────────┬───────────┬──────────────────┤
│    │        │九十六年十月十四日至│同上                  │同上                                │
│    │        │  同年月二十日間之某日│                      │                                    │
│    │        ├───────────┴───────────┴──────────────────┤
│    │        │主文：甲○○共同販賣第三級毒品，累犯，處有期徒刑年陸月；扣案之帳冊壹本、門號０９８│
│    │        │      0000000號ＳＩＭ卡壹張均沒收；未扣案供裝置門號0000000000號行動│
│    │        │      電話壹支沒收，如全部或一部不能沒收時，與辛○○連帶追徵其價額；未扣案販賣毒品所│
│    │        │      得新臺幣壹仟元與辛○○連帶沒收之，如全部或一部不能沒收時，以其等財產抵償之。  │
│    │        ├───────────┬───────────┬──────────────────┤
│    │        │九十六年十月二十一日│同上                  │同上                                │
│    │        │  至同年月二十七日間之│                      │                                    │
│    │        │  某日                │                      │                                    │
│    │        ├───────────┴───────────┴──────────────────┤
│    │        │主文：甲○○共同販賣第三級毒品，累犯，處有期徒刑年陸月；扣案之帳冊壹本、門號０９８│
│    │        │      0000000號ＳＩＭ卡壹張均沒收；未扣案供裝置門號0000000000號行動│
│    │        │      電話壹支沒收，如全部或一部不能沒收時，與辛○○連帶追徵其價額；未扣案販賣毒品所│
│    │        │      得新臺幣壹仟元與辛○○連帶沒收之，如全部或一部不能沒收時，以其等財產抵償之。  │
├──┼────┼───────────┬───────────┬──────────────────┤
│二  │己○○  │九十六年八月五日至同│臺中市○村路○段三六號│以每包五百元之價格，出售重量不到一公│
│    │〔綽號家│  年月十一日間之某日  │三樓之九己○○居住處  │克之第三級毒品Ｋ他命一包予己○○，由│
│    │真（或卷│                      │                      │甲○○、辛○○或庚○○交付之，己○○│
│    │內資料亦│                      │                      │則交付價款五百元。                  │
│    │有記載為├───────────┴───────────┴──────────────────┤
│    │嘉珍、家│主文：甲○○共同販賣第三級毒品，累犯，處有期徒刑年陸月；扣案之帳冊壹本、門號０９８│
│    │珍）〕  │      0000000號ＳＩＭ卡壹張均沒收；未扣案供裝置門號0000000000號行動│
│    │        │      電話壹支、門號0000000000號行動電話壹支（含ＳＩＭ卡）均沒收，如全部或│
│    │        │      一部不能沒收時，與辛○○、庚○○連帶追徵其價額；未扣案販賣毒品所得新臺幣伍佰元│
│    │        │      與辛○○、庚○○連帶沒收之，如全部或一部不能沒收時，以其等財產抵償之。        │
│    │        ├───────────┬───────────┬──────────────────┤
│    │        │九十六年八月十二日至│同上                  │同上                                │
│    │        │  同年月十八日間之某日│                      │                                    │
│    │        ├───────────┴───────────┴──────────────────┤
│    │        │主文：甲○○共同販賣第三級毒品，累犯，處有期徒刑年陸月；扣案之帳冊壹本、門號０９８│
│    │        │      0000000號ＳＩＭ卡壹張均沒收；未扣案供裝置門號0000000000號行動│
│    │        │      電話壹支、門號0000000000號行動電話壹支（含ＳＩＭ卡）均沒收，如全部或│
│    │        │      一部不能沒收時，與辛○○、庚○○連帶追徵其價額；未扣案販賣毒品所得新臺幣伍佰元│
│    │        │      與辛○○、庚○○連帶沒收之，如全部或一部不能沒收時，以其等財產抵償之。        │
│    │        ├───────────┬───────────┬──────────────────┤
│    │        │九十六年八月十九日至│同上                  │同上                                │
│    │        │  同年月二十五日間之某│                      │                                    │
│    │        │  日                  │                      │                                    │
│    │        ├───────────┴───────────┴──────────────────┤
│    │        │主文：甲○○共同販賣第三級毒品，累犯，處有期徒刑年陸月；扣案之帳冊壹本、門號０９８│
│    │        │      0000000號ＳＩＭ卡壹張均沒收；未扣案供裝置門號0000000000號行動│
│    │        │      電話壹支、門號0000000000號行動電話壹支（含ＳＩＭ卡）均沒收，如全部或│
│    │        │      一部不能沒收時，與辛○○、庚○○連帶追徵其價額；未扣案販賣毒品所得新臺幣伍佰元│
│    │        │      與辛○○、庚○○連帶沒收之，如全部或一部不能沒收時，以其等財產抵償之。        │
│    │        ├───────────┬───────────┬──────────────────┤
│    │        │九十六年八月二十六日│同上                  │同上                                │
│    │        │  至同年九月一日間之某│                      │                                    │
│    │        │  日                  │                      │                                    │
│    │        ├───────────┴───────────┴──────────────────┤
│    │        │主文：甲○○共同販賣第三級毒品，累犯，處有期徒刑年陸月；扣案之帳冊壹本、門號０９８│
│    │        │      0000000號ＳＩＭ卡壹張均沒收；未扣案供裝置門號0000000000號行動│
│    │        │      電話壹支、門號0000000000號行動電話壹支（含ＳＩＭ卡）均沒收，如全部或│
│    │        │      一部不能沒收時，與辛○○、庚○○連帶追徵其價額；未扣案販賣毒品所得新臺幣伍佰元│
│    │        │      與辛○○、庚○○連帶沒收之，如全部或一部不能沒收時，以其等財產抵償之。        │
│    │        ├───────────┬───────────┬──────────────────┤
│    │        │九十六年九月二日至同│同上                  │同上                                │
│    │        │  年月八日間之某日    │                      │                                    │
│    │        ├───────────┴───────────┴──────────────────┤
│    │        │主文：甲○○共同販賣第三級毒品，累犯，處有期徒刑年陸月；扣案之帳冊壹本、門號０９８│
│    │        │      0000000號ＳＩＭ卡壹張均沒收；未扣案供裝置門號0000000000號行動│
│    │        │      電話壹支、門號0000000000號行動電話壹支（含ＳＩＭ卡）均沒收，如全部或│
│    │        │      一部不能沒收時，與辛○○、庚○○連帶追徵其價額；未扣案販賣毒品所得新臺幣伍佰元│
│    │        │      與辛○○、庚○○連帶沒收之，如全部或一部不能沒收時，以其等財產抵償之。        │
│    │        ├───────────┬───────────┬──────────────────┤
│    │        │九十六年九月九日至同│同上                  │同上                                │
│    │        │  年月十五日間之某日  │                      │                                    │
│    │        ├───────────┴───────────┴──────────────────┤
│    │        │主文：甲○○共同販賣第三級毒品，累犯，處有期徒刑年陸月；扣案之帳冊壹本、門號０９８│
│    │        │      0000000號ＳＩＭ卡壹張均沒收；未扣案供裝置門號0000000000號行動│
│    │        │      電話壹支、門號0000000000號行動電話壹支（含ＳＩＭ卡）均沒收，如全部或│
│    │        │      一部不能沒收時，與辛○○、庚○○連帶追徵其價額；未扣案販賣毒品所得新臺幣伍佰元│
│    │        │      與辛○○、庚○○連帶沒收之，如全部或一部不能沒收時，以其等財產抵償之。        │
│    │        ├───────────┬───────────┬──────────────────┤
│    │        │九十六年九月十六日至│同上                  │同上                                │
│    │        │  同年月二十二日間之某│                      │                                    │
│    │        │  日                  │                      │                                    │
│    │        ├───────────┴───────────┴──────────────────┤
│    │        │主文：甲○○共同販賣第三級毒品，累犯，處有期徒刑年陸月；扣案之帳冊壹本、門號０９８│
│    │        │      0000000號ＳＩＭ卡壹張均沒收；未扣案供裝置門號0000000000號行動│
│    │        │      電話壹支、門號0000000000號行動電話壹支（含ＳＩＭ卡）均沒收，如全部或│
│    │        │      一部不能沒收時，與辛○○、庚○○連帶追徵其價額；未扣案販賣毒品所得新臺幣伍佰元│
│    │        │      與辛○○、庚○○連帶沒收之，如全部或一部不能沒收時，以其等財產抵償之。        │
│    │        ├───────────┬───────────┬──────────────────┤
│    │        │九十六年九月二十三日│同上                  │同上                                │
│    │        │  至同年月二十九日間之│                      │                                    │
│    │        │  某日                │                      │                                    │
│    │        ├───────────┴───────────┴──────────────────┤
│    │        │主文：甲○○共同販賣第三級毒品，累犯，處有期徒刑年陸月；扣案之帳冊壹本、門號０９８│
│    │        │      0000000號ＳＩＭ卡壹張均沒收；未扣案供裝置門號0000000000號行動│
│    │        │      電話壹支、門號0000000000號行動電話壹支（含ＳＩＭ卡）均沒收，如全部或│
│    │        │      一部不能沒收時，與辛○○、庚○○連帶追徵其價額；未扣案販賣毒品所得新臺幣伍佰元│
│    │        │      與辛○○、庚○○連帶沒收之，如全部或一部不能沒收時，以其等財產抵償之。        │
│    │        ├───────────┬───────────┬──────────────────┤
│    │        │九十六年九月三十日至│同上                  │同上                                │
│    │        │  同年十月六日間之某日│                      │                                    │
│    │        ├───────────┴───────────┴──────────────────┤
│    │        │主文：甲○○共同販賣第三級毒品，累犯，處有期徒刑年陸月；扣案之帳冊壹本、門號０９８│
│    │        │      0000000號ＳＩＭ卡壹張均沒收；未扣案供裝置門號0000000000號行動│
│    │        │      電話壹支、門號0000000000號行動電話壹支（含ＳＩＭ卡）均沒收，如全部或│
│    │        │      一部不能沒收時，與辛○○、庚○○連帶追徵其價額；未扣案販賣毒品所得新臺幣伍佰元│
│    │        │      與辛○○、庚○○連帶沒收之，如全部或一部不能沒收時，以其等財產抵償之。        │
│    │        ├───────────┬───────────┬──────────────────┤
│    │        │九十六年十月七日至同│同上                  │同上                                │
│    │        │  年月十三日間之某日  │                      │                                    │
│    │        ├───────────┴───────────┴──────────────────┤
│    │        │主文：甲○○共同販賣第三級毒品，累犯，處有期徒刑年陸月；扣案之帳冊壹本、門號０９８│
│    │        │      0000000號ＳＩＭ卡壹張均沒收；未扣案供裝置門號0000000000號行動│
│    │        │      電話壹支、門號0000000000號行動電話壹支（含ＳＩＭ卡）均沒收，如全部或│
│    │        │      一部不能沒收時，與辛○○、庚○○連帶追徵其價額；未扣案販賣毒品所得新臺幣伍佰元│
│    │        │      與辛○○、庚○○連帶沒收之，如全部或一部不能沒收時，以其等財產抵償之。        │
│    │        ├───────────┬───────────┬──────────────────┤
│    │        │九十六年十月十四日至│同上                  │同上                                │
│    │        │  同年月二十日間之某日│                      │                                    │
│    │        ├───────────┴───────────┴──────────────────┤
│    │        │主文：甲○○共同販賣第三級毒品，累犯，處有期徒刑年陸月；扣案之帳冊壹本、門號０９８│
│    │        │      0000000號ＳＩＭ卡壹張均沒收；未扣案供裝置門號0000000000號行動│
│    │        │      電話壹支、門號0000000000號行動電話壹支（含ＳＩＭ卡）均沒收，如全部或│
│    │        │      一部不能沒收時，與辛○○、庚○○連帶追徵其價額；未扣案販賣毒品所得新臺幣伍佰元│
│    │        │      與辛○○、庚○○連帶沒收之，如全部或一部不能沒收時，以其等財產抵償之。        │
│    │        ├───────────┬───────────┬──────────────────┤
│    │        │九十六年十月二十一日│同上                  │同上                                │
│    │        │  至同年月二十七日間之│                      │                                    │
│    │        │  某日                │                      │                                    │
│    │        ├───────────┴───────────┴──────────────────┤
│    │        │主文：甲○○共同販賣第三級毒品，累犯，處有期徒刑年陸月；扣案之帳冊壹本、門號０９８│
│    │        │      0000000號ＳＩＭ卡壹張均沒收；未扣案供裝置門號0000000000號行動│
│    │        │      電話壹支、門號0000000000號行動電話壹支（含ＳＩＭ卡）均沒收，如全部或│
│    │        │      一部不能沒收時，與辛○○、庚○○連帶追徵其價額；未扣案販賣毒品所得新臺幣伍佰元│
│    │        │      與辛○○、庚○○連帶沒收之，如全部或一部不能沒收時，以其等財產抵償之。        │
└──┴────┴──────────────────────────────────────────┘


司法院資訊處製作；財團法人民間司法改革基金會備份。
